【裁判字號】    97,軍上,35
【裁判日期】    970915
【裁判案由】    貪污治罪條例等
【裁判全文】
臺灣高等法院刑事判決                  97年度軍上字第35號
上  訴  人
即  被  告  甲○○
上列上訴人因貪污等案件，不服國防部高等軍事法院96年度上訴
字第106 號，中華民國97年5 月19日第二審判決（起訴案號：國
防部北部地方軍事法院檢察署96年偵字第168 號），提起上訴，
本院判決如下：
    主  文
上訴駁回。
    理  由
一、按被告不服高等軍事法院宣告有期徒刑之上訴判決者，得以
    判決違背法令為理由，向高等法院提起上訴，為軍事審判法
    第一百八十一條第五項所明定。又依同法第二百零六條第一
    項但書規定：「上訴最高法院或高等法院之案件，準用刑事
    訴訟法關於上訴第三審之規定」，亦即高等法院受理軍事法
    院移送審判之上訴案件為法律審，應依刑事訴訟法關於上訴
    第三審之規定辦理。而提起第三審上訴，應以原判決違背法
    令為理由，係屬法定要件。如果上訴理由狀並未依據卷內訴
    訟資料，具體指摘原判決不適用何種法則或如何適用不當，
    自應認其上訴為違背法律上之程式，予以駁回。或上訴理由
    狀，雖指摘原判決有違背法令，但未指明原判決有如何違法
    事由之具體情事，僅泛言有何條款之違法而無具體情事，或
    顯與法律規定得為第三審上訴理由之違法情形不相適合者，
    均應認其上訴為違背法律上之程式，予以駁回（最高法院七
    十六年台上字第五七七一號判例參照）。
二、上訴意旨略以：經減刑條例減刑之刑應屬宣告刑之一種，否
    則將失去減刑之意義，是刑法第七十四條當亦指減刑後之宣
    告刑在內，否則將失去減刑後之刑亦為宣告刑之意義；本件
    原判決所引最高法院六十五年度第一次刑庭庭推總會決議係
    針對六十四年罪犯減刑條例所為之決議，且當時尚屬戒嚴時
    期，決議內容較嚴，而本件一審判決係依九十六年罪犯減刑
    條例為減刑之宣告，前揭決議並非針對九十六年罪犯減刑條
    例所為，本次減刑案件當無該決議之適用；減刑後之刑非為
    執行刑，亦非處斷刑，自亦屬宣告刑，而刑法第七十四條既
    規定受二年以下有期徒刑、拘役或罰金之宣告，既曰宣告即
    包含所有宣告刑，自應包含減刑後之宣告刑在內，原判決未
    予詳查，率為判決，自非適法云云。
三、本院查：
  (一)按刑法第七十四條規定得宣告緩刑者，以受二年以下有期徒
    刑、拘役或罰金之宣告者為限，而所謂受二年以下有期徒刑
    、拘役或罰金之宣告，係指宣告之本刑而言，並不包括減刑
    之宣告，如宣告本刑為三年，雖減刑為一年六月，仍不得宣
    告緩刑（最高法院六十五年一月二十日六十五年度第一次刑
    庭庭推總會決議及最高法院九十七年度台非字第三○五號判
    決參照）。
  (二)本件被告甲○○原被宣告之本刑為有期徒刑三年四月，即非
    受二年以下有期徒刑之宣告，自不合前開法定得以宣告緩刑
    之條件。原判決引上揭最高法院刑庭庭推總會決議，認初審
    判決就被告所犯侵占公有財物罪，宣告處有期徒刑三年四月
    ，縱經中華民國九十六年罪犯減刑條例減處為有期徒刑一年
    八月，應無併予宣告緩刑之適用，因而撤銷初審裁判所為之
    緩刑宣告，核無違誤。況是否宣告緩刑，屬實體法上賦予法
    院得依職權自由裁量之事項，苟非濫用權限，不能以原審未
    宣告緩刑，謂有不當，而執為適法之第三審上訴理由。原判
    決業已詳述認定犯罪事實之依據及憑以認定之理由，從形式
    上觀察，原判決並無違背法令之處。被告上訴意旨，徒憑己
    見，認刑法第七十四條既規定受二年以下有期徒刑、拘役或
    罰金之宣告，即包含所有宣告刑，應包含減刑後之宣告刑在
    內云云，自非適法之第三審上訴理由。
  (三)綜上所述，本件上訴，核與法定上訴第三審之形式要件不符
    。其上訴違背法律上之程式，應予駁回。
據上論斷，應依軍事審判法第二百零六條第一項，刑事訴訟法第
三百九十五條，判決如主文。
中    華    民    國    97    年    9     月    15    日
                  刑事第十五庭  審判長法  官  吳昭瑩
                                      法  官  蘇隆惠
                                      法  官  李正紀
以上正本證明與原本無異。
不得上訴。
                                      書記官  鄭信昱
中    華    民    國    97    年    9    月    16    日


司法院資訊處製作；財團法人民間司法改革基金會備份。
